臺灣高雄地方法院刑事判決
公　訴　人　臺灣高雄地方法院檢察署檢察官
被　　　告　甲○
　　　　　　　　　　　0號(
上列被告違反毒品危害防制條例案件，經檢察官提起公訴（94年
度毒偵字第2793號），及移送併辦 (94年毒偵5868號、8007號)
，被告為有罪之陳述，本院合議庭裁定由受命法官獨任進行簡式
審判程序，判決如下：
    主  文
甲○連續施用第一級毒品，處有期徒刑拾月。扣案之第一級毒品
海洛因貳小包（其中壹包淨重零點零陸公克，空包裝重零點參壹
公克；另壹包淨重零點壹公克，空包裝重零點壹捌公克），沒收
銷燬之。扣案之針筒壹支、空夾鏈袋肆個，均沒收之。
    事  實
一、甲○前於民國89年間因施用毒品案件，經裁定令入戒治處所
    施以強制戒治，嗣經裁定停止戒治付保護管束，並於90年8
    月12日執行強制戒治期滿，由臺灣高雄地方法院檢察署（下
    稱高雄地檢署）檢察官於90年8 月24日以90年度戒毒偵字第
    948 號為不起訴處分確定。詎其仍不知悔改，明知海洛因為
    毒品危害防制條例第2 條第2 項第1 款之第一級毒品，竟仍
    基於施用第一級毒品海洛因之概括犯意，自94年2 月27日起
    至同年9 月20日下午2 時許，分別在高雄市鹽埕區敬老亭公
    廁、前鎮區公園之廁所內、鹽埕區○○路36號5 樓之7 住處
    內以將海洛因粉末放入針筒再摻水稀釋注射施打之方式，連
    續施用海洛因多次 (本件公訴意旨所述之犯罪時間、地點有
    誤，更正如上)。 嗣分別於同年3 月6 日下午1 時10分許、
    同年月23日下午3 時許、94年9 月21日下午4 時許，分別為
    警查獲其持有扣案之海洛因2 小包（其中1 包淨重0.06公克
    ，空包袋重0.31公克；另1 包淨重0.1 公克，空包裝重0.18
    公克），暨持有扣案未使用之針筒1 支、空夾鏈袋4 個，經
    採尿送驗後，方知上情。
二、案經高雄縣政府警察局鹽埕分局報請臺灣高雄地方法院檢察
    署檢察官偵查起訴暨同分局報請同署檢察官偵查移送併辦。
    理  由
壹、程序部分：
    本件被告甲○所犯為死刑、無期徒刑或最輕本刑為3 年以上
    有期徒刑以外之罪，其於準備程序中就被訴事實為有罪之陳
    述，經法官告知簡式審判程序之旨，並聽取公訴人及被告之
    意見後，依刑事訴訟法第273 條之1 第1 項規定，裁定由受
    命法官獨任進行簡式審判程序，合先敘明。
貳、實體部分：
一、上揭事實，已據被告於本院審理中坦承不諱，且其經警方查
    獲後所採驗之尿液，經送往檢驗結果確呈第一級毒品海洛因
    代謝後嗎啡之陽性反應，此有各該濫用藥物尿液檢驗報告1
    紙可稽；另扣案之不明粉末2 小包，經送往法務部調查局鑑
    定結果，確含第1 級毒品海洛因成分，此有該局號鑑定通知
    書2 紙供參 (其中1 包淨重0.06公克，空包袋重0.31公克；
    另1 包淨重0.1 公克，空包裝重0.18公克），暨被告持有未
    使用之針筒1 支、空夾鏈袋4 個扣案可證，足證被告之自白
    與事實相符，洵堪採為論罪科刑之依據。
二、被告前因施用毒品案件，經裁定令入戒治處所施以強制戒治
    ，嗣經裁定停止戒治並付保護管束，並於90年8 月12日執行
    強制戒治期滿，由臺灣高雄地方法院檢察署（下稱高雄地檢
    署）檢察官於90年8 月24日以90年度戒毒偵字第948 號為不
    起訴處分確定等情，有臺灣高等法院被告前案紀錄表、被告
    刑案資料查註紀錄表、全國施用毒品案件紀錄表各1 份在卷
    可稽，被告於強制戒治執行完畢釋放後，5 年內再為本件施
    用毒品犯行，自應依法論罪科刑。本件事證明確，被告犯行
    堪以認定。
三、按海洛因係毒品危害防制條例第2 條第2 項第1 款所稱之第
    一級毒品，是被告施用海洛因之行為，係犯該條例第10條第
    1 項之施用第一級毒品罪。被告持有第一級毒品，嗣進而施
    用之，持有之低度行為應為施用之高度行為所吸收，不另論
    罪。又被告多次施用第一級毒品犯行，時間緊接、手法相同
    ，顯係觸犯構成要件相同之罪，為連續犯，應依刑法第56條
    之規定，論以一罪，並加重其刑。再移送併辦部分 (即被告
    自94年3 月6 日起至同年9 月20日止連續施用海洛因之犯行
    )， 與起訴所指自94年2 月27日起至同年3 月6 日止連續施
    用海洛因部分有連續犯之裁判上一罪關係，為起訴效力範圍
    所及，本院自應併予審理。爰審酌被告前已因施用毒品案件
    經強制戒治，並曾因連續施用第一級毒品海洛因經本院以93
    年度訴字第2859號判處判處有期徒刑10月確定（尚未執行完
    畢，不構成累犯），有臺灣高等法院被告前案紀錄表可憑，
    本應徹底戒除毒癮，不料其竟仍繼續施用毒品，已如上述，
    顯見其並無戒除毒害之決心，本不宜寬貸，惟念其施用毒品
    乃自戕一己之身體健康，並具有病患性人格之特質，行為本
    身對社會所造成之危害並非直接、鉅大，且犯後坦承犯行，
    態度尚可等一切情狀，量處如主文所示之刑，以資懲儆。
五、末按查獲之第一、二級毒品及專供製造或施用第一、二級毒
    品之器具，不問屬於犯人與否，均沒收銷燬之，毒品危害防
    制條例第18條第1 項前段定有明文。查扣案之不明粉末2 小
    包，經鑑定結果確含第一級毒品海洛因之成分，已如前述，
    有法務部調查局前開鑑定通知書2 紙在卷可憑，又2 個空包
    裝袋，內含極微量第1 級毒品海洛因殘留而無法析離，均應
    整體視同毒品海洛因，依毒品危害防制條例第18條第1 項前
    段之規定，不問屬於犯人與否，均宣告沒收銷燬之。至鑑驗
    所耗損之毒品，既已滅失，自無庸宣告沒收銷燬。又扣案未
    使用之針筒1 支及空夾鏈袋4 個，為被告所有供其預備施用
    海洛因之用，業據其供明在卷，爰依刑法第38條第1 項第2
    款宣告沒收。
六、末按，裁判上一罪之案件，其既判力之時點，應以最後審理
    事實法院宣示判決之日為判斷之標準。連續犯為裁判上一罪
    ，倘其中之一部事實，已經法院為實體上有罪判決確定者，
    其既判力之範圍即及於最後審理事實法院宣示判決前之全部
    事實（最高法院93年度台上字第2789號判決意旨參照），是
    以若在最後審理事實之法院宣判後，始行發生之事實，既非
    該法院所得審判，即為該案判決既判力所不及。查被告前因
    連續施用第一級毒品海洛因，經本院以93年度訴字第2859號
    判決判處有期徒刑10月確定，而上開判決係於94年2 月25日
    宣示。是以本件被告前揭連續施用第一級毒品之犯行，自非
    上開判決既判力所及，本院自得加以審理，併此敘明。
據上論斷，應依刑事訴訟法第273 條之1 第1 項、第299 條第1
項前段，毒品危害防制條例第10條第1 項、第18條第1 項前段，
刑法第11條、第56條、第38條第1 項第2 款，判決如主文。
本案經檢察官乙○○到庭執行職務
中　　華　　民　　國　　94　　年　　12　　月　　23　　日
                  刑事第十三庭    法　官  張金柱
以上正本證明與原本無異。
如不服本判決，應於收受送達後10日內向本院提出上訴書狀。
（須附繕本）
中　　華　　民　　國　　94　　年　　12　　月　　30　　日
 　　　　　　　　　　　　　       書記官  蘇  豫
附錄本案論罪科刑法條：
毒品危害防制條例第10條第1項
施用第一級毒品者，處6月以上5年以下有期徒刑。
